【裁判字號】    99,抗,29
【裁判日期】    991126
【裁判案由】    本票裁定
【裁判全文】
臺灣基隆地方法院民事裁定                99年度抗字第29號
抗  告  人  蔡清帆
相  對  人  何嘉翰
上列當事人間聲請本票裁定准許強制執行事件，抗告人對於民國
99年7月26日本院基隆簡易庭99年度司票字第267號裁定提起抗告
，本院第二審合議庭裁定如下：
    主  文
抗告駁回。
抗告程序費用新臺幣壹仟元由抗告人負擔。
    理  由
一、抗告意旨略以：如原審裁定附表所示之本票固係抗告人所簽
    發，然該本票係作為第三人千承營造有限公司以 5部汽車典
    當借款之擔保，有部分汽車已經變賣抵償，其價值遠大於所
    欠之款項數倍，相對人迄未就變賣所得和抗告人會算，且於
    聲請裁定前並未向抗告人為付款之提示，於法自有未合，為
    此提起抗告云云。
二、按執票人向本票發票人行使追索權時，得聲請法院裁定後強
    制執行，票據法第 123條定有明文；次按本票執票人，依上
    開規定，聲請法院裁定許可對發票人強制執行，係屬非訟事
    件，此項聲請之裁定，及抗告法院之裁定，僅依非訟事件程
    序，以審查強制執行許可與否，並無確定實體上法律關係存
    否之效力，如發票人就票據債務之存否有爭執時，應由發票
    人提起確認之訴，以資解決，最高法院57年台抗第76號著有
    判例可資參照。抗告人所述業以汽車變賣抵償積欠相對人之
    債務，即使屬實，揆諸上開判例之意旨，核屬實體法上之爭
    執，應由抗告人另提起民事訴訟以資解決，非本件非訟程序
    所得加以審究棄。
三、又系爭本票載明免除作成拒絕證書，相對人聲請裁定准予強
    制執行時，自毋庸提出已為付款提示之證據（最高法院84年
    度台抗字第22號裁定意旨參照）。抗告人抗辯相對人未為提
    示，依票據法第 124條準用同法第95條但書之規定，應由抗
    告人負舉證之責，抗告人既未舉證以實其說，其抗辯相對人
    未為付款之提示，洵不足採。
四、從而，相對人提出之系爭本票既已依票據法規定記載法定應
    記載事項，即為有效之本票，相對人依票據法第 123條規定
    聲請准許強制執行，原裁定予以准許，並無不合。抗告意旨
    指摘原裁定不當，求予廢棄，為無理由，應予駁回。
五、依非訟事件法第46條、第21條第2項，24條第1項，民事訴訟
    法第495條之1第1項、第449條第 1項、第95條、第78條，裁
    定如主文。
中    華    民    國    99    年    11    月    26    日
                  民事庭審判長法  官  蔡聰明
                              法  官  王翠芬
                              法  官  陳湘琳
以上正本證明與原本無異。
本裁定除以適用法規顯有錯誤為理由，不得再抗告。如提起再抗
告，應於收受送達後10日內向本院提出再抗告狀，並繳納再抗告
費新臺幣1,000元。
中    華    民    國    99    年    11    月    26    日
                              書記官  張慧儀

司法院資訊處製作；財團法人民間司法改革基金會備份。
